臺灣高等法院交通事件裁定　　　　　　 94年度交抗字第385號
抗　告　人
即受處分人　甲○○
上列抗告人因違反道路交通管理處罰條例案件，不服臺灣臺北地
方法院，中華民國94年4月29日所為裁定（94年度交聲字第258號
），提起抗告，本院裁定如下：
    主  文
抗告駁回。
    理  由
一、按汽車行駛高速公路，應依速限標誌指示，為高速公路交通
    管制規則第5條第1項前段所明定。又汽車行駛於高速公路，
    而不遵管制之規定者，處汽車駕駛人新臺幣（下同）3,000
    元以上6,000元以下罰鍰，並記違規點數1點，道路交通管理
    處罰條例第33條第 1項、第63條第1項第1款亦分別規定甚明
    。
二、經查：抗告人即受處分人甲○○於民國94年 1月23日上午11
    時31分許，駕駛車號 8C-0908號自用小客車，由北往南行駛
    於國道1號高速公路，該路段行車限速為100公里，詎抗告人
    行經國道 1號南下80公里時，竟不依限速規定，違規超速駕
    駛，行速 114公里，適為內政部警政署國道公路警察局第二
    警察隊楊梅分隊在該路段執勤之警員夏曉元使用雷射槍測定
    測距 237公尺當場發現，並予攔停，以抗告人有違反前揭道
    路交通管理處罰條例第33條第 1項規定之行為掣單舉發，嗣
    抗告人於舉發通知單上所載之應到案日期前到案，嗣經抗告
    人向原處分機關提出申訴，經原處分機關函請原舉發單位調
    查結果，仍認抗告人有違反道路交通管理處罰條例第33條第
    1 項、第63條第1項第1款及違反道路交通管理事件統一裁罰
    基準表之規定，於94年3月14日裁處抗告人罰鍰3,000元，並
    予記違規點數1點。
三、抗告人不服原處分，向原審法院聲明異議，抗告人於原審並
    不否認其有於前述時間駕駛前開車號汽車在前述地點為警攔
    停之事實，惟否認有任何違反道路交通管理處罰條例之行為
    ，辯稱：伊行駛車速在 100公里內，是前一部車輛超速，不
    能因伊在中線行駛好攔，拿伊來充數，伊認為雷射槍沒有辦
    法提供採證照片，只有員警作證伊不服云云。惟查證人即目
    睹本件違規事件之警員夏曉元於94年 4月18日在原審結證稱
    ：本件交通違規案件是伊舉發，當時伊在國道一號南下80公
    里處執行取締超速勤務，伊先以目視看哪些車輛車速較快，
    再用雷射槍確定，而是以紅外線一次瞄準一部車子來測速，
    當時伊就是以上開方式測到抗告人超速，所以將之攔停舉發
    ，攔停時抗告人雖說旁邊有一部車比他的車速還快，但由於
    雷射槍一次只能測一部車的車速，所以沒有證據可以說旁邊
    那台車違規等語。證人係國道公路警察局第二警察隊楊梅分
    隊警員，亦係目睹抗告人前開違規行為之人，依卷存證據資
    料，並無任何積極證據足以證明證人上開證詞係屬虛偽，亦
    無足以令人顯信證人證述為不可採之品性證據或前科證據存
    在，自不得僅以證人為本件開單告發抗告人之員警而全盤抹
    煞其在訴訟上所具有之證人資格及其證言之證明力。此一超
    速違規事實之發生常在轉瞬間，每無從照相舉證，若要求員
    警必須有照相存證，始得舉發交通違規事件，則要不是吾人
    必須忍受生活在到處都是自動照相機紀錄每個人之一舉一動
    ，就是必須忍受眼見許多交通違規行為，因無法即時照相存
    證而無法舉發，增加道路交通之危險，是抗告人辯稱：必須
    有相片等明確證據，不能憑員警證詞來認定違規事實，尚非
    可採。至於證人駱麗英即抗告人之配偶雖於原審94年 4月18
    日調查時證述：當時伊就坐在先生的車上，伊並沒有一直盯
    著時速錶看，但發現都是別人超他們的車，伊感覺車速並不
    快大約只有時速一百公里等語。惟其上開證言，僅屬個人感
    覺之臆測之詞，並非抗告人當時真正之車速，較之以雷射槍
    測速的方式所得之車速，其證言尚乏其據，而不可採。綜上
    所述，抗告人辯稱其未有任何違規行為，顯不可採。本件事
    證明確，抗告人前開違規行為可以認定。
四、綜上所述，抗告人確有在前述時、地駕駛汽車於高速公路上
    超速行駛之違規行為。從而原處分機關依道路交通管理處罰
    條例第33條第1項、第63條第 1項第1款及違反道路交通管理
    事件統一裁罰基準表之規定，裁處抗告人罰鍰 3,000元並予
    記違規點數 1點，核無違誤。原審以抗告人之聲明異議為無
    理由，予以駁回。經核於法並無不合。抗告意旨仍以：不因
    警員具有公務員身分為公法上行為具有公信力，即認定小老
    百姓就是違規，自由心證法則，讓人不服云云，提起抗告，
    指摘原裁定不當，惟本件抗告人之違規行為，如何認定，已
    詳如前述，抗告人所述，為無理由，應予駁回其抗告。
五、據上論結，應依道路交通管理處罰條例第89條，道路交通案
    件處理辦法第26條，刑事訴訟法第412條，裁定如主文。
中　　華　　民　　國　　94　　年　　5 　　月　　30　　日
                  交通法庭審判長法　官  陳  春  秋
　　　　　　　　　　　　　　　　法  官  楊  貴  雄
　　　　　　　　　　　　　　　　法  官  李  英  勇
以上正本證明與原本無異。
不得再抗告。
                                書記官  李  信  穎
中　　華　　民　　國　　94　　年　　6 　　月　　1 　　日
